臺灣臺中地方法院刑事判決　　　　　　 100年度易字第2623號
公　訴　人　臺灣臺中地方法院檢察署檢察官
被　　　告　張峻
上列被告因竊盜案件，經檢察官提起公訴（99年度偵字第18697
號），因被告於行準備程序時就起訴之事實為有罪之陳述，經告
以簡式審判要旨，並聽取意見後，進行簡式審判程式，判決如下
：
    主      文
張峻犯攜帶兇器竊盜罪，累犯，處有期徒刑柒月，扣案之十字
起子壹支，沒收。又犯攜帶兇器竊盜罪，累犯，處有期徒刑柒月
，扣案之十字起子壹支，沒收。又犯攜帶兇器竊盜罪，累犯，處
有期徒刑柒月，扣案之十字起子壹支，沒收。應執行有期徒刑拾
月，扣案之十字起子壹支，沒收。
    事實及理由
壹、犯罪事實：
一、張峻於民國98年間因公共危險案件，經本院以98年度訴字
    第2169號判決判處有期徒刑5月確定，並於99年2月3日易服
    社會勞動而執行完畢。詎仍不知悔改，竟分別意圖為自己不
    法之所有，先後為下列行為：
（一）於99年8月10日某時許，張峻攜帶其所有且客觀上具有
      危險性並足供兇器使用之十字起子1支，至臺中縣大肚鄉
      （現改制為臺中市大肚區，下同）中沙路164巷5弄，徒手
      竊取蔡彩鸞所有並停放在該處之車牌號碼1205-HY號自用
      小客車之車牌1面。
（二）於99年8月10日14時40分許，張峻攜帶其所有且客觀上
      具有危險性並足供兇器使用之前揭十字起子1支，至臺中
      縣大肚鄉○○路164巷5弄101號前，徒手竊取廖昱雯所有
      並停放在該處之車牌號碼E9-0426號自用小客車之車牌2面
      及雨刷2支。
（三）於99年8月10日14時42分許，張峻攜帶其所有且客觀上
      具有危險性並足供兇器使用之前揭十字起子1支，至臺中
      縣大肚鄉○○路164巷6弄93號前，且可預見任意拆卸汽車
      裝置，可能損壞汽車設備，竟仍基於毀損之不確定故意，
      以徒手扳折之方式，竊取邱玫瑛所有並停放在該處之車牌
      號碼2Q-4525號自用小客車之前車牌1面，並於扳折車牌過
      程中，損壞前開車輛之前車牌架後，接續以徒手扳折之方
      式，欲竊取前開自用小客車之後車牌時，適為邱玫瑛發覺
      而予以制止推開，張峻始未能得逞，隨即步行離開現場
      ，並前往位於臺中縣大肚鄉○○路164巷5弄口之自強村自
      治會，且於離開過程中對邱玫瑛出言稱以「如果妳敢叫警
      察，就試試看」等語（涉嫌恐嚇部分，業經檢察官另為不
      起訴處分），嗣經警據報抵達前揭自治會逮捕張峻，且
      當場自其身上與前揭自治會桌上扣得前揭十字起子1支、
      車牌號碼2Q-4525號車牌1面（已發還邱玫瑛）、車牌號碼
      E9-0426號車牌2面及雨刷2支（已發還廖昱雯）、車牌號
      碼1205-HY號車牌1面（已發還蔡彩鸞），並循線查悉上情
      。
二、案經邱玫瑛訴由臺中縣警察局（現改制為臺中市政府警察局
    ）烏日分局報告臺灣臺中地方法院檢察署檢察官偵查起訴。
貳、認定犯罪事實所憑之證據及理由：
一、被告於本院審理中對於上開犯罪事實均坦承不諱（見本院
    100年9月13日審判筆錄），核與下列所示證據相符而可採。
二、被害人蔡彩鸞於警詢中所為指述，並有車輛詳細資料報表、
    贓物領據等各1份附卷可稽。
三、被害人廖昱雯於警詢中所為指述，並有車輛詳細資料報表、
    贓物領據等各1份附卷可稽。
四、被害人邱玫瑛於警詢及偵訊所為指述，並有車輛詳細資料報
    表、贓物認領保管單等各1份附卷可稽。
五、並有查獲及現場照片在卷可參，以及扣案之十字起子1支可
    資佐證。
六、綜上，本件事證明確，被告之上開犯行，堪以認定，自應依
    法論科。
參、論罪科刑之理由：
一、查被告行為後，刑法第321條第1項之規定已於100年1月26日
    經總統以華總一義字第10000015561號令修正公布，並自同
    年月28日起生效施行，而修正前刑法第321條第1項規定：「
    犯竊盜罪而有左列情形之一者，處六月以上、五年以下有期
    徒刑：．．．三、攜帶兇器而犯之者。」修正後刑法第321
    條第1項則規定：「犯竊盜罪而有下列情形之一者，處六月
    以上、五年以下有期徒刑，得併科新臺幣十萬元以下罰金：
    ．．．三、攜帶兇器而犯之者。」修正後刑法第321條第1項
    於法定本刑增訂「得併科新臺幣十萬元以下罰金」，經比較
    修正前後規定，修正後之刑法第321條第1項規定非有利於被
    告，故依刑法第2條第1項前段之規定，本案關於上開犯罪事
    實一所示竊盜犯行應適用修正前（即被告行為時）之刑法第
    321條第1項之規定，對被告予以論罪科刑。
二、按刑法第321條第1項第3款之攜帶兇器竊盜罪，係以行為人
    攜帶兇器竊盜為其加重要件，此所謂兇器，其種類並無限制
    ，凡客觀上足對人之生命、身體、安全構成威脅，具有危險
    性之兇器均屬之，且只須行竊時攜帶此種具危險性之兇器為
    已足，並不以攜帶之初有行兇之意圖為必要（最高法院79年
    度臺上字第5253號判例意旨參照）。復按竊盜罪既遂與未遂
    之區別，應以所竊之物已否移入自己權力支配之下為標準（
    最高法院17年上字第509號判例參照）。查被告於上開犯罪
    事實一（一）、（二）所示時、地行竊時，其所攜帶十字起
    子1支，屬金屬材質，質地堅硬，在客觀上足以對人之生命
    、身體、安全構成威脅，應屬具有危險性之兇器，且被告取
    下被害人蔡彩鸞所有車牌號碼1205-HY號自用小客車之車牌
    1面，及被害人廖昱雯所有車牌號碼E9-0426號自用小客車之
    車牌2面及雨刷2支，已將該等物品置於其權力支配之下。是
    核被告所為上開犯罪事實一（一）、（二）所示犯行，均係
    犯修正前刑法第321條第1項第3款之攜帶兇器竊盜罪。
三、另被告於上開犯罪事實一（三）所示時、地行竊時，其所攜
    帶前揭十字起子1支，屬金屬材質，質地堅硬，在客觀上足
    以對人之生命、身體、安全構成威脅，應屬具有危險性之兇
    器等情已如前述，且其先以徒手扳折之方式，取下被害人邱
    玫瑛所有車牌號碼2Q-4525號自用小客車之前車牌1面，將該
    物品置於其權力支配之下，並於扳折車牌過程中，損壞前開
    車輛之前車牌架，之後接續以徒手扳折之方式，欲竊取前開
    車輛之後車牌時，適為被害人邱玫瑛發覺而予以制止推開，
    被告始未能得逞，是核其所為上開犯罪事實一（三）所示犯
    行，係犯修正前刑法第321條第1項第3款之攜帶兇器竊盜罪
    ，及修正前刑法第321條第2項、第1項第3款之攜帶兇器竊盜
    未遂罪，以及刑法第354條之毀損器物罪。而被告於上開犯
    罪事實一（三）所示時、地，先後2次竊取前開自用小客車
    之前、後車牌，乃於密切接近之時、地實施，侵害同一之法
    益，各行為之獨立性極為薄弱，依一般社會觀念，於時空上
    難以強行區隔，在刑法評價上，以視為數個舉動之接續行為
    ，合為包括之一行為予以評價為合理（最高法院86年度臺上
    字第3295號判例意旨參照），屬接續犯，應論以包括一罪，
    即論以一攜帶兇器竊盜罪。又被告於上開犯罪事實一（三）
    所示時、地，以一行為而同時觸犯攜帶兇器竊盜罪、毀損器
    物罪，應依刑法第55條前段規定，從一重攜帶兇器竊盜罪處
    斷。至檢察官起訴書之證據並所犯法條欄雖未論及被告於上
    開犯罪事實一（三）所示時、地，竊取前開車輛之後車牌，
    係犯修正前刑法第321條第2項、第1項第3款之攜帶兇器竊盜
    未遂罪部分，然檢察官起訴書之犯罪事實欄已載明被告先竊
    取車牌號碼2Q -4525號自用小客車之前車牌，後又欲竊取該
    車之後車牌時，適為被害人邱玫瑛發覺而予以制止推開，被
    告始未能得手等情，且此部分與前揭起訴之竊取該車前車牌
    之攜帶兇器竊盜罪，有接續犯之包括一罪關係已如前述，應
    認被告此部分之未遂犯行亦在起訴範圍內，本院自得併予審
    判，附此敘明。
四、被告所為上開3次竊盜犯行，其犯意各別，罪名互殊，應分
    論併罰之。
五、查被告於98年間因公共危險案件，經本院以98年度訴字第
    2169號判決判處有期徒刑5月確定，並於99年2月3日易服社
    會勞動而執行完畢等情，有臺灣高等法院被告前案紀錄表、
    臺灣臺中地方法院檢察署刑案資料查註紀錄表各1份附本院
    卷、偵查卷內可憑，則其於有期徒刑執行完畢後五年內，再
    故意犯本件有期徒刑以上之上開3罪，俱屬累犯，均應依刑
    法第47條第1項規定加重其刑。
六、爰審酌被告之犯罪動機、目的、手段，兼衡對被害人所造成
    之損害，及犯罪後尚知坦承犯行等一切情狀，而分別量處如
    主文所示之刑，並定其應執行之刑。
七、扣案之十字起子1支，為被告所有且係其於上開犯罪事實一
    （一）至（三）所示時、地行竊時所攜帶之物品，業據被告
    於本院審理時供承在卷，且該十字起子屬金屬材質，質地堅
    硬，在客觀上足以對人之生命、身體、安全構成威脅，應屬
    具有危險性之兇器等情已如前述，足見該十字起子係供被告
    為上開犯罪事實一（一）至（三）所示攜帶兇器竊盜罪所用
    之物，爰依刑法第38條第1項第2款規定宣告沒收之。
據上論結，依刑事訴訟法第273條之1第1項、第299條第1項前段
，刑法第2條第1項前段，修正前刑法第321條第2項、第1項第3款
，刑法第354條、第47條第1項、第55條前段、第51條第5款、第
38條第1項第2款，刑法施行法第1條之1第1項、第2項前段，判決
如主文。
本案經檢察官鄒千芝到庭執行職務。
中    華    民    國   100    年    9     月    27    日
                  刑事第五庭  法  官  賴秀雯
以上正本與原本無異。
如不服本判決應於收受送達後10日內向本院提出上訴書狀，並應
敘述具體理由；其未敘述上訴理由者，應於上訴期間屆滿後20日
內向本院補提理由書（均須按他造當事人之人數附繕本）「切勿
逕送上級法院」。
告訴人或被害人如對於本判決不服者，應具備理由請求檢察官上
訴，其上訴期間之計算係以檢察官收受判決正本之日期為準。
                              書記官  鄭郁慈
中    華    民    國   100    年    9     月    27    日
附錄論罪科刑法條全文：
壹、修正前中華民國刑法第321條（加重竊盜罪）
    犯竊盜罪而有左列情形之一者，處6月以上、5年以下有期徒
    刑：
    一、於夜間侵入住宅或有人居住之建築物、船艦或隱匿其內
        而犯之者。
    二、毀越門扇、牆垣或其他安全設備而犯之者。
    三、攜帶兇器而犯之者。
    四、結夥三人以上而犯之者。
    五、乘火災、水災或其他災害之際而犯之者。
    六、在車站或埠頭而犯之者。
    前項之未遂犯罰之。
貳、中華民國刑法第354條（毀損器物罪）
    毀棄、損壞前二條以外之他人之物或致令不堪用，足以生損
    害於公眾或他人者，處2年以下有期徒刑、拘役或5百元以下
    罰金。